臺灣新竹地方法院民事裁定  
110年度聲字第14號
聲  請  人  陳正忠  


相  對  人  中租迪和股份有限公司

法定代理人  陳鳳龍  
上列當事人間聲請停止執行事件，本院裁定如下：
    主  文
聲請人以新臺幣叁拾伍萬元供擔保後，本院110年度司執字第237
7號清償票款執行事件之強制執行程序，於本院110年度訴字第13
0號確認本票債權不存在事件裁判確定、和解、或其他原因而訴
訟終結前，應暫予停止。
    理  由
一、本件聲請意旨略以：相對人向本院民事執行處聲請就聲請人
    之財產強制執行，並經本院民事執行處以110年度司執字第2
    377號清償票款執行事件執行在案，惟上開執行名義所載之
    本票，並非聲請人所簽發，且本票票據請求權已罹於時效，
    現聲請人業已向本院民事庭提起110年度訴字第130號確認本
    票債權不存在之訴，為免聲請人受有不可回復之損害，聲請
    人願供擔保，請求在上開確認本票債權不存在事件判決確定
    前，停止本院110年司執字第2377號執行事件之強制執行等
    語。
二、按「有回復原狀之聲請或提起再審或異議之訴，或對於和解
    為繼續審判之請求，或提起宣告調解無效之訴，撤銷調解之
    訴，或對於許可強制執行之裁定提起抗告時，法院依必要情
    形，或依聲請定相當並確實擔保，得為停止強制執行之裁定
    」，強制執行法第18條第2項定有明文。又非訟事件法第195
    條規定：「發票人主張本票係偽造、變造者，於前條裁定送
    達後二十日內，得對執票人向為裁定之法院提起確認之訴。
    發票人證明已依前項規定提起訴訟時，執行法院應停止強制
    執行。但得依執票人聲請，許其提供相當擔保，繼續強制執
    行，亦得依發票人聲請，許其提供相當擔保，停止強制執行
    。發票人主張本票債權不存在而提起確認之訴不合於第1項
    之規定者，法院依發票人聲請，得許其提供相當並確實之擔
    保，停止強制執行。」。
三、聲請人主張之上開事實，業經本院調取本院110年度司執字
    第2377號執行卷宗及110年度訴字第130號確認本票債權不存
    在之訴卷宗審核屬實，堪認聲請人之聲請為有理由，應予准
    許。又相對人聲請強制執行之債權額本金部分為新臺幣（下
    同）738,000元，利息則自71年8月21日起至清償日止，按中
    央銀行核定放款利率計算之利息。本院審酌相對人因停止執
    行致無法取得扣押聲請人存款1,963,495元，可能受有利息
    之損害，按週年利率百分之5計算利息，再依司法院所頒各
    級法院辦案期限實施要點，民事通常訴訟程序第1審審判期
    間為1年4個月、第2審審判期間為2年，合計為3年4月，以此
    作為預估訴訟所需之期間，加計判決送達、整卷送上訴期間
    ，從而，相對人因停止執行所受利息損失約為40萬元【計算
    式如下：1,963,495×0.05×3.5＝343,612，元以下四捨五入】
    ，爰裁定如主文所示之擔保金額。
四、依強制執行法第18條第2 項，裁定如主文。
中　　華　　民　　國　　110 　年　　2 　　月　　2 　　日
                  民事第二庭法　　　官　王佳惠
以上正本係照原本作成。
如對本裁定抗告，須於裁定送達後10日內向本院提出抗告狀。
中　　華　　民　　國　　110 　年　　2 　　月　　2 　　日
                            書  記  官　黃伊婕